【裁判字號】    98,裁,2827
【裁判日期】    981119
【裁判案由】    藥事法
【裁判全文】
最  高  行  政  法  院  裁  定
                                      98年度裁字第2827號
再 審原 告  景元國際有限公司
代  表  人  甲○○
再 審被 告  行政院衛生署
代  表  人  乙○○
訴訟代理人  吳貞良  律師
上列當事人間藥事法事件，再審原告對於中華民國98年7月9日本
院98年度判字第744號判決，依行政訴訟法第273條第1項第1款規
定，提起再審之訴部分，本院裁定如下：
    主  文
再審之訴駁回。
再審訴訟費用由再審原告負擔。
    理  由
一、按再審原告提起再審之訴，應依行政訴訟法第277條第1項第
    4款表明再審理由，此為必須具備之程式。所謂表明再審理
    由，必須指明確定判決有如何合於法定再審事由之具體情事
    ，始為相當，倘僅泛言有何條款之再審事由，而無具體情事
    者，尚難謂已合法表明再審理由。如未表明再審理由，法院
    無庸命其補正。
二、本件再審原告主張本院98年度判字第744號確定判決（下稱
    原判決）有行政訴訟法第273條第1項第1款所定事由，對之
    提起再審之訴，其再審意旨略以：參照再審被告76年11月27
    日衛署藥字第700917號公告（下稱76年公告）、79年2月27
    日衛署藥字第857955號公告（下稱79年公告）及84年10月12
    日衛署藥字第84065282號公告（下稱84年公告）所使用之文
    字及規範內容可知，再審被告表面以79年公告為審查基準，
    然實際上卻以76年公告及84年公告作為審查基準，原判決採
    信再審被告所辯，認為符合「任何案件必須符合變異數分析
    （AN OVA）須統計上不具差異性，且檢測能力（POWER）大
    於0.8」或「變異數分析（ANOVA）須統計上不具差異性90％
    可信間距須落在0.8-1.2之範圍內」條件之一，才准通過審
    查，而上開2條件顯係抄84年公告內容，是原判決適用法規
    顯有錯誤，具有行政訴訟法第273條第1項第1款再審事由；
    另再審原告一再主張再審被告違反中央法規標準法第18條規
    定，及再審被告僅將本案Curan Tablet 300mg及Curan Inje
    ct ion50mg/2cc兩種藥品生體相等性試驗報告交由再審被告
    所屬藥事審議委員會（下稱藥審會）之2位委員審查，並未
    交由藥審會為實質審查，其違反向來之審查程序，已有行政
    程序法第111條第7款無效事由，惟原判決就再審原告上開主
    張置而未論，顯有判決適用法規錯誤之再審事由等語。經核
    其再審訴狀所載之再審理由，無非說明其對於原判決所為證
    據取捨、事實認定不服之理由，並仍執與上訴意旨略同且經
    原確定判決所不採之陳述及歧異見解，對原判決採證認事之
    職權行使，指為不當，而對於原確定判決究有如何合於行政
    訴訟法第273條第1項第1款所謂「適用法規顯有錯誤」之具
    體情事，則未據敘明，依首揭規定及說明，其再審之訴自非
    合法。另再審原告依行政訴訟法第273條第1項第13款，提起
    再審之訴部分，本院無管轄權，另裁定移送臺北高等行政法
    院審理，附此敘明。
四、依行政訴訟法第278條第1項、第104條、民事訴訟法第95條
    、第78條，裁定如主文。
中    華    民    國    98    年    11    月    19    日
                    最高行政法院第六庭
                        審判長法官  吳  明  鴻
                              法官  鄭  小  康
                              法官  劉  介  中
                              法官  林  茂  權
                              法官  侯  東  昇
以  上  正  本  證  明  與  原  本  無  異
中    華    民    國    98    年    11    月    23    日
                              書記官  伍  榮  陞


司法院資訊處製作；財團法人民間司法改革基金會備份。
